臺灣基隆地方法院刑事判決　　　　　　　　　　　　　　九十一年度重訴字第七號
　　公　訴　人　臺灣基隆地方法院檢察署檢察官
　　被　　　告　乙○○
　　選任辯護人　文鍾奇
右列被告因違反毒品危害防制條例案件，經檢察官提起公訴（九十一年度偵字第一八
九一、二三０七、二四七四號），及併案審理（九十一年度偵字第三三一七號）本院
判決如左︰
    主  文
乙○○販賣第一級毒品，處有期徒刑拾伍年，褫奪公權捌年。扣案之第一級毒品海洛
因壹袋（淨重參壹貳點捌肆公克，包裝重肆點陸肆公克）、第二級毒品安非他命參袋
（淨重貳玖貳伍點零陸公克，包裝重柒壹點陸貳公克）均沒收銷燬；黑色背包壹只沒
收。
    事  實
一、乙○○為販賣毒品獲取不法利益，於民國九十一年五月間，透過在台中縣某撞球
    場認識之綽號「小黑」（姓名年籍均不詳）男子介紹，向基隆地區綽號「阿基」
    （姓名年籍均不詳）之男子購買第一級毒品海洛因與第二級毒品安非他命，並約
    定由乙○○後背黑色背也為辨識標誌，於指定期日在基隆市長榮桂冠酒店旁之巷
    內進行毒品交易。乙○○遂攜帶鉅款於同月二十日晚間由台中搭乘立榮航空公司
    之飛機赴抵台北松山機場，再搭計程車前往基隆市○○路長榮桂冠酒店旁之巷內
    附近，乙○○離開計程車後，隨即與綽號「阿基」之男子會合，並搭乘「阿基」
    停放於路旁之自用小客車繞行基隆市區道路，乙○○於車內以新臺幣（下同）三
    十萬元之代價，向「阿基」販入第一級毒品海洛因一袋（淨重三一二點八四公克
    ，包裝重四點六四公克，純度百分之十九點七五，純質淨重六一點七九公克）與
    第二級毒品安非他命三袋（淨重二九二五點零六公克，包裝重七一點六二公克、
    平均純度百分之九十三點九，純質淨重二七四六點六三公克），乙○○於交易完
    成後在基隆市○○路附近碼頭下車，並攜帶上述毒品搭乘計程車（車牌號碼尾數
    ０一七）離開基隆前往台北。嗣計程車行經國道中山高速公路汐止收費站時，經
    聯合查緝單位跟監埋伏而當場查獲，並自其身上之背包內起出上述毒品，得知上
    情。
二、案經法務部調查局臺北市調查站、保安警察第三總隊第一大隊報告及法務部調查
    局臺北市調查站報由臺灣臺北地方法院檢察署呈請臺灣高等法院檢察署令轉臺灣
    基隆地方法院檢察署檢察官偵查起訴。
    理  由
一、訊據被告乙○○固坦承上述扣得之第二級毒品安非他命係透過綽號「小黑」之男
    子購自綽號「阿基」之男子，惟矢口否認有何意圖販賣而持有毒品之犯行，辯稱
    ：「和『小黑』是在台中的撞球場認識的，數個月前『小黑』拿毒品給我施用，
    當時不知道是毒品，後來他說要用錢買的，就用二、三千元向他買，隔一段時間
    『小黑』告訴我在台中無法購買到，要到台北購買，一次購買至少要三十萬元以
    上才可以買，我告訴『小黑』說沒有錢可以購買，後來隔幾天『小黑』又找四、
    五個人一起來，並說如果不買藥得小心一點，後來我就想要買藥，但不知道這是
    安非他命。『小黑』告訴我基隆都連絡好了，叫我背著背包到基隆長榮桂冠的路
    口，小黑有畫現場圖給我辦識，並說到長榮桂冠就會有人連絡。我下車後，就有
    看到有人車子的大燈就一閃閃的，我向前靠近車子，車上的人就問我是不是從台
    中來的，叫我上車坐在後面，車子內坐了二個人，我上車後，對方叫我把袋子給
    他們，然後還叫我頭要低著，不可以看他們，對方有問我三十萬元在何處，我說
    在背包內，約隔十幾分鐘，對方在車內，將背包還給我，說要載去我坐車要我趕
    快回去，我在車內要打開背包看裡頭的東西，對方叫我不可以打開，並且很兇的
    說不可以看，我一下車，就有一台計程車靠近，問我到何處，我表示要到台北，
    到了汐止收費站，就有人開計程車攔住我坐的計程車，手上拿槍將我押下車，問
    我背包內是什麼，我沒有回答，打開背包內是一包一包的，我不知道東西有這麼
    多」云云，經查：
  (一)被告乙○○自台中搭機至台北，再由台北搭乘計程車至基隆市○○路長榮桂冠
      酒店附近向「阿基」購買毒品，並由承辦員警一路跟監而在國道一號南下汐止
      收費站查獲一節，除被告迭於偵查及本院審理時一致供陳外，業據證人甲○○
      即法務部調查局台北市調查處承辦調查員到院證稱：「五月二十日得到線報，
      有一位中部的人要到基隆購買毒品，當天從『偵查對象』（即員警跟監之出售
      毒品嫌犯Ａ）的住所開始跟蹤，發現『偵查對象』（Ａ）的小弟到了基隆巷內
      某民宅內拿取毒品，用塑膠袋帶著毒品開一部車到長榮桂冠酒店旁邊信五路的
      巷子，警方跟監車輛抵達時，就看到乙○○背了一個黑色背包搭上『偵查對象
      』的車內，車子一直繞行基隆市區約一、二十分鐘，最後開到了基隆東五碼頭
      附近的停車場，在該處約停了十分鐘左右，再原車開到基隆港務局旁的停車場
      ，乙○○下車時帶著原來的背包下車，並直接攔一部計程車上高速公路往南方
      向行駛，跟監小組一組人員在汐止收費站攔下乙○○的計程車，另一組人員跟
      著『偵查對象』（Ａ）的車回到另一個在基隆市的某民宅內，．．．當時在汐
      止收費站從乙○○的背包內查扣了扣案的毒品，包括一級及二級毒品」等語，
      核與警方「行動蒐證作業報告表」上載明：「九十一年五月二十日晚上八點四
      十分至九點四十分，Ａ駕車至仁三路二八巷十九號樓房，約二十分鈕扣一紙袋
      步出上址，駕車至長榮桂冠酒店旁，下車檢查，約十五分鐘後，乙○○上其車
      。晚上九時四十分至十時十分，三人駕車出信五路沿中正路，頻頻檢查，後停
      靠海港圍牆旁，二人在車內晤談，十分鐘後Ａ駕車載乙○○至碼頭旁，乙○○
      欄車（尾數０一七計程車）上高速路往南行駛，Ａ組監控行至汐止收費站時攔
      檢，查獲毒品海洛因及安非他命，Ｂ組尾隨Ａ返回鳥會．．．」等情節（附於
      臺灣台北地方法院檢察署九十一年度偵字第八六六九號案卷第十六、十七頁）
      大致相符，並有前開查扣物之相片四張附卷可佐，自堪採信。
  (二)又被告持有之前開第一級毒品海洛因一袋與第二級毒品安非他命三袋，經送法
      務部調查局鑑驗之結果，第一級毒品海洛因淨重三一二點八四公克，包裝重四
      點六四公克，純度百分之十九點七五，純質淨重六一點七九公克；第二級毒品
      安非他命共淨重二九二五點零六公克，包裝重七一點六二公克、平均純度百分
      之九十三點九，純質淨重二七四六點六三公克，有法務部調查局第Ｚ0000
      000000號、000000000號檢驗通知書影本各一份附卷足憑，上
      開重量規格乃一般販賣者向上手購買交易之習慣，非短期內可得吸食完畢，與
      一般吸食一次購買少量毒品吸用之情形不合，且據被告於偵查及本院審理時均
      供陳只用過幾次安非他命並未上癮等語，另參酌被告於九十一年五月二十日遭
      警查獲時，員警採集其尿液檢測之結果，並無任施用何海洛因與安非他命後所
      產生代謝物之反應，此有臺灣尖端先進生技醫藥股份有限公司濫用藥物檢驗中
      心出具之濫用藥物檢驗報告一紙、法務部調查局第Ｚ0000000000號
      檢驗通知書影本一紙附卷足憑，是知被告所稱施用安非他命並未上癮，則其以
      鉅資購入近三千公克之第二級毒品安非他命，依其自述之施用頻率，以施用一
      次毒品安非他命需量０．五公克計，縱使被告一個月施用四次，查扣之第二級
      毒品亦足供被告施用達百餘年，以被告尚未成癮之情形，其商借鉅款販入此等
      鉅量之安非他命供己施用，顯然與常情有違；且被告自承從未施用過第一級毒
      品海洛因，則其販入海洛因毒品，顯非供己施用，是其所辯難以遽信。
  (三)且另依被告前開之供詞，其於九十一年四、五月間月，曾以二千至三千元之價
      格向「小黑」購買數次少許之安非他命供己施用，而本件所扣案之安非他命及
      海洛因數量甚多，已經是迴異於被告平日之購買量；而被告對於如何與上開「
      小黑」、「阿基」的出賣毒品之人聯絡，均以「小黑是在撞球場認識，不知如
      何聯絡，阿基是小黑聯絡的」云云，亦隱存著迴護幕後供貨者之情，故其持有
      之海洛因及安非他命毒品來源，顯然應係由他人（上源販毒者）所提供交付給
      被告為販賣而持有之毒品，非如被告所陳稱僅以三十萬元之價格購得而供己吸
      用；況依被告平日購買安非他命之價格計算被告所持有本件前揭扣案海洛因及
      毒品之數量，其購入價格亦至少需資在一百五十萬元以上，被告所稱購買價格
      實與常情有悖，且被告平日從事模具工作，財務狀況並非富裕，並自核其居住
      之房屋因未繳房屋貸款而遭查封拍賣等情，竟商借現金購入數量龐大與市價價
      格差距甚低之毒品海洛因及安非他命，供其長期施用，在在均有違常理，是本
      件被告之非法持有前揭扣案之第一級毒品海洛因及第二級毒品安非他命，其來
      源與目的，應由他人所提供交付並係基於販賣營利而持有無疑。至於被告另辯
      稱：不知購買毒品中有第一級毒品海洛因云云。惟被告所稱係向人借款三十萬
      元用以購買毒品，徵諸該筆金錢數額龐大、來源不易，被告又豈有輕易取貨而
      不加詳細驗收之理？另第一級毒品海洛因現在非法流通之市場中奇貨可居，價
      值昂貴，若非事先已達成交易約定，又有何人無端將價值不菲之毒品，任意贈
      與被告之理？再據警方出具之「行動蒐證作業報告表」上所載，被告與『偵查
      對象Ａ』共同在車內期間，頻頻檢查，二人並在車內晤談等情，則被告豈非不
      知袋內所裝之毒品為何？又其自行攔計程門逕往高速公路台北方向離開時，其
      獨自從基隆至國道高速公路汐止收費站的車內期間（至少約五、六分鐘），為
      何未加以檢查袋內所裝毒品？是其所辯均係卸責之詞，不足採信，本件事證已
      臻明確，被告犯行堪以認定。
二、按販賣毒品罪，並不以販入之後復行賣出為構成要件，苟以營利為目的，將毒品
    販入或將之賣出，有一於此，其犯罪即經完成。被告乙○○以營利為目的而販入
    海洛因及安非他命，其販入海洛因及安非他命之行為，顯已完成，縱尚未賣出，
    核其所為，係犯毒品危害防制條例第四條第一項販賣第一級毒品罪、同條第二項
    販賣第二級毒品罪。被告同時販入第一級與第二級毒品，係一行為觸犯數罪名，
    屬想像競合犯，應從一重依毒品危害防制條例第四條第一項販賣第一級毒品罪處
    斷。被告所犯販賣第一級毒品罪法定最低刑為死刑、無期徒刑，而被告並無任何
    犯罪前科，因一時失慮致罹重典，且未將販入之第一、二級毒品售出，本院認宣
    告法定最低度之刑即無期徒刑，猶嫌過重，其犯罪之情狀尚非全無可憫之處，應
    依刑法第五十九條之規定減輕其刑，其法定刑為死刑者，依刑法第六十四條第二
    項規定減輕之，法定刑為無期徒刑者，依刑法第六十五條第二項規定減輕之。爰
    審酌被告犯罪之動機、目的係為牟取暴利，竟以販賣毒品予不特定人之手段、對
    國人健康所生危害至鉅、及其犯後一再卸責之態度等一切情狀，量處如主文所示
    之刑。且依被告犯罪之性質，認有褫奪公權之必要，併宣告褫奪公權八年。扣案
    之第一級毒品海洛因（淨重三一二點八四公克）與第二級毒品安非他命（淨重二
    九二五點零六公克），應依同條例第十八條第一項前段規定，併宣告沒收銷燬；
    至於扣案之黑色背包一只，為被告所有，供販入毒品包裝之用，應依刑法第三十
    八條第一項第二款規定沒收之。
據上論斷，應依刑事訴訟法第二百九十九條第一項前段，毒品危害防制條例第四條第
一項、第二項、第十八條第一項前段，刑法第十一條前段、第五十五條、第三十七條
第二項、第五十九條、第三十八條第一項第二款，判決如主文。
本案經檢察官李辛茹到庭執行職務。
中      華      民      國    九十一    年    十一      月    二十      日
                                  臺灣基隆地方法院刑事第三庭
                                      審判長法  官    林火炎
                                            法  官    齊  潔
                                            法  官  何怡穎
右正本證明與原本無異。
對於本件判決如有不服，應於收受送達後十日內，向本院提出上訴書狀，上訴於臺灣
高等法院，並按他造當事人之人數附具繕本。
                                            書記官    湯惠芳
中      華      民      國    九十一    年    十一      月    二十一    日
附錄論罪法條
毒品危害防制條例第四條：
製造、運輸、販賣第一級毒品者，處死刑或無期徒刑；處無期徒刑者，得
併科新台幣一千萬元以下罰金。
製造、運輸、販賣第二級毒品者，處無期徒刑或七年以上有期徒刑，得併
科新台幣七百萬元以下罰金。
製造、運輸、販賣第三級毒品者，處五年以上有期徒刑，得併科新台幣五
百萬元以下罰金。
製造、運輸、販賣專供製造或施用毒品之器具者，處一年以上七年以下有
期徒刑，得併科新台幣一百萬元以下罰金。
前四項之未遂犯罰之。
